【裁判字號】    89,訴,2487
【裁判日期】    891129
【裁判案由】    搶奪等
【裁判全文】
臺灣高雄地方法院刑事判決                        八十九年度訴字第二四八七號
    公  訴  人  臺灣高雄地方法院檢察署檢察官
    被      告  丙○○
右列被告因搶奪等案件，經檢察官提起公訴（八十九年度偵字第二二三七七號），本
院判決如左：
    主  文
丙○○意圖為自己不法之所有，而搶奪他人之動產，累犯，處有期徒刑拾月。
    事  實
一、丙○○於民國八十七年間曾因恐嚇取財等案件，經台灣高等法院高雄分院判處有
    期徒刑一年十月確定後入監執行，並於八十九年八月二十九日甫執行完畢。猶不
    知悔改，於八十九年十月四日凌晨一時三十分許，騎乘車牌號碼ＺＦＸ─六六八
    號機車行經高雄市鼓山區○○○路二ＯＯ五號前時，見甲○○酒後躺在其所有之
    車牌號碼ＹＡ─八三六七號自用小客車右前座座位上休息，車窗未全關且車門亦
    未上鎖，為圖得不法財物，即意圖為自己不法之所有而起意搶奪，而停車打開甲○○小客車右車門，此時甲○○雖驚醒但不及防備，丙○○即下手搶奪甲○○右
    後褲子口袋內約有新台幣（下同）六千元之小皮包一個，得手後，見甲○○轉身
    隨即又乘甲○○尚來不及防備之際又接續下手搶奪甲○○左上衣口袋內之皮夾一
    個（內有花旗銀行、美國運通銀行信用卡各一張，身分證、電話卡各一枚，名片
    數張），得手後，迅即騎乘機車離開。其於搶得前揭財物後，見有信用卡數張，
    為取得不法財物，復意圖為自己不法之所有，於同日一時五十四分許，持搶得之
    信用卡前往高雄市三民區○○○街三三一號王文傑經營之歐美性感睡衣店，向王
    文傑佯稱其係甲○○欲以甲○○之信用卡刷卡簽帳而購買價值三千元之按摩棒一
    支，致王文傑信以為真，即由丙○○先持甲○○所有之美國運通銀行信用卡供王
    文傑刷卡，惟因該張美國運通銀行信用卡之磁條毀壞不能使用，丙○○乃再持甲○○之花旗銀行信用卡（貼有照片，卡號0000 0000 0000 0000號）供王文傑刷
    卡後，交由丙○○在簽帳單上偽簽甲○○之名字，再行使交還予王文傑，致生損
    害於甲○○及花旗銀行。旋因王文傑發現該張花旗行信用卡上之照片與丙○○本
    人長相有異，乃要求丙○○付現金購買按摩棒，因丙○○因無現金可支付即表示
    不再購買該支按摩棒，王文傑因而未交付該支按摩棒，致丙○○未詐欺得逞。嗣
    經王文傑報案後警方根據王文傑店內之監視錄影帶，查出丙○○使用之前開機車
    號碼，於翌日九時四十分許，至高雄市○○區○○街七十五巷五十弄二十七號丙○○住處通知丙○○到案而查獲。
二、案經高雄市政府警察局鼓山分局移送台灣高雄地方法院檢察署檢察官偵查起訴。
    理  由
一、訊據被告丙○○坦承持被害人甲○○之信用卡至王文傑店內刷卡消費及偽簽甲○○署名於簽帳單部分之犯罪事實不諱；惟矢口否認有搶奪部分之犯行，辯稱：並
    未搶奪被害人甲○○，被害人甲○○之信用卡、皮包等物，當時係散落在高雄市
    ○○街八十四號前其所有之機車旁，其見狀臨時起貪念始拾取侵占後持以刷卡，
    被害人遭搶之時間，其係於高雄市○○街八十四號丁○○住處內與丁○○及數名
    友人泡茶聊天，其有不在場之證明云云。經查：（一）、被告坦承之偽造文書、
    詐欺部分，核與證人王文傑之證述及被害人甲○○之指述相符，並有被告偽造甲○○簽名之號碼為0000000號簽帳單在卷可佐（該張簽帳單雖業經王文傑
    撕毀，惟經警拚湊後仍可辯識）。（二）、被告否認部分，業據被害人甲○○於
    警偵訊及本院審理中多次指述：被告係先打開車門，叫我「小朱」，搶我口袋皮
    夾，我轉身正面看到被告，被告這時候又伸手搶我上衣口袋的皮夾，我就伸手去
    檔被告的手，因為被告動作比我快，我沒有檔到被告的手就被被告搶走了，被告
    搶走皮包之後就把車門關上騎摩托車逃走，所以我確實有看清楚是被告搶奪沒錯
    ；且案發地點旁邊即有一家便利商店及居家小館餐館，光線充足，其不可能誤認
    等語在卷。另被告係於八十九年十月三日一時三十分被害人遭搶後之二十四分鐘
    內，即同日一時五十四分許即至王文傑店內消費，以該段期間僅有短短二十四分
    鐘，如謂係他人搶奪後竟置該批價值不菲之財物於不顧而將之丟棄於該地又恰巧
    為被告拾獲，被告再持以刷卡，顯難置信，故被告辯稱信用卡係撿到的云云，甚
    難採信。又被告於本院審理時雖辯稱被害人遭搶之時間，其係於高雄市○○街八
    十四號丁○○住處內與丁○○及數名友人泡茶聊天，有不在場之證明，有其子之
    友人丁○○及乙○○可證云云，惟查：被告於警偵訊及本院八十九年聲羈字第五
    二○號聲請羈押案件中，均係供稱其當時在高雄市○○區○○路愛河邊之「明興
    宮」廟宇中睡覺，當時其所有之機車亦停放於該處等語，觀其多次抗辯，均未抗
    辯均係稱其於廟宇內睡覺而未稱其與友人在何處及有何不在場證明等語，其於本
    院審理時始改口稱當時係與友人在丁○○住處泡茶聊天等語，其供詞前後不一，
    本已不足採信。另其於本院審理時係稱：「當時與友人在丁○○住處泡茶聊天」
    、「當時有四、五人在場」等語，其供詞核與證人丁○○證稱：當時因其住處之
    電話被斷訊，其因而至高雄市○○街八十四號住處對面打電話，正好遇見被告；
    當時係與被告在其住處外面門口聊天，不是在其住處內泡茶聊天等語；當時在場
    的只有四人等語，證人乙○○亦係證稱：其當時係在一個書局的旁邊打電話時遇
    見被告，是距丁○○住處家約不到一百公尺的電話亭，並不是在丁○○家對面處
    打電話等語，互核三人之供述及證詞，被告當時並非與友人在丁○○住處泡茶聊
    天等情已甚為明確，被告此部分之辯解自不足採信。至於證人丁○○及乙○○雖
    證稱在該段期間曾遇見被告，惟其二人僅記得大約之時間，就確實之時間並無法
    記憶，其等此部分之證述，並不足以認被告並無此部分之犯行。被告此部分之辯
    解，顯係卸責之詞，不足採信。（三）、綜上所述，被告犯行，事證均已明確，
    足以認定。
二、核被告所為，係犯有刑法第三百二十五條第一項之搶奪罪，第三百三十九條第三
    項、第一項之詐欺未遂罪，第二百十六條、第二百十條之行使偽造私文書罪。被
    告偽造署押之犯行為偽造私文書之部分行為，應為偽造私文書犯行所吸收；其偽
    造私文書後又持以行使，偽造私文書之低度行為應為行使之高度行為所吸收，均
    不另論罪。被告係為圖得不法財物，起意搶奪及盜刷被害人甲○○之信用卡，其
    所犯前揭三罪間有方法結果之牽連關係，為牽連犯，應從一重之搶奪罪處斷。被
    告於八十七年間曾因恐嚇取財等案件，經台灣高等法院高雄分院判處有期徒刑一
    年十月確定後入監執行，並於八十九年八月二十九日甫執行完畢，有被告之前案
    查註紀錄表在卷可憑，其於五年以內再犯有期徒刑以上刑之本罪，為累犯，應加
    重其刑。茲審酌被告犯後坦承部分犯行，態度尚非劣，好逸惡勞，不謀正途賺取
    所用而搶奪及盜刷他人信用卡，前有多次犯罪前科，素行不佳，被害人所受損害
    尚非高，及其圖得不法財產而犯罪之動機、目的等一切情狀，爰量處如主文所示
    之刑。至於警卷所附被告偽造完成甲○○簽名之號碼0000000號簽帳單及
    被害人王文傑因作業錯誤致被告僅簽寫「于國」二字即作廢之號碼000000
    0號簽帳單，因王文傑發現被告盜刷後，均已將之撕毀，應認為均已滅失，不另
    宣告沒收（警卷中之該二號碼簽帳單係經警將碎片拚湊後供為證據使用）。
據上論斷，應依刑事訴訟法第二百九十九條第一項前段，刑法第二百十六條、第二百
十條、第三百二十五條第一項、第三百三十九條第三項、第一項、第五十五條、第四
十七條，罰金罰鍰提高標準條例第一條前段，判決如主文。
中      華      民      國    八十九    年     十一     月    二十九    日
                                      臺灣高雄地方法院刑事第一庭
                                          法  官  郭文通
右正本證明與原本無異。
如不服本判決，應於判決送達後十日內，向本院提出上訴狀。
                                          書記官  黃國忠
中      華      民      國    八十九    年     十一     月    二十九    日
附錄本案論罪科刑法條全文
刑法第三百二十五條
意圖為自己或第三人不法之所有，而搶奪他人之動產者，處六月以上五年以下有期徒
刑。
因而致人於死者，處無期徒刑或七年以上有期徒刑，致重傷者，處三年以上十年以下
有期徒刑。第一項之未遂犯罰之。
刑法第三百三十九條
意圖為自己或第三人不法之所有，以詐術使人將本人或第三人之物交付者，處五年以
下有期徒刑、拘役或科或併科一千元以下罰金。
以前項方法得財產上不法之利益或使第三人得之者，亦同。
前二項之未遂犯罰之。
中華民國刑法第二百一十條
偽造、變造私文書，足以生損害於公眾或他人者，處五年以下有期徒刑。
中華民國刑法第二百一十六條
行使第二百十條至第二百十五條之文書者，依偽造、變造文書或登載不實事項或使登
載不實事項之規定處斷。


司法院資訊處製作；財團法人民間司法改革基金會備份。
